臺灣新竹地方法院刑事判決　　　　　　　　　　　　　　九十年度易字第三四五號
　　公　訴　人　臺灣新竹地方法院檢察署檢察官
　　被　　　告　乙○○
右列被告因竊盜案件，經檢察官提起公訴（九十年度偵字第五七七、七二六號），本
院判決如左：
    主  文
乙○○連續毀壞安全設備竊盜，處有期徒刑拾月。
    事  實
一、乙○○基於意圖為自己不法所有之概括犯意，先於附表編號一所示之時間、地點
    ，以不明方式，竊取如附表編號一所示之自用小貨車，得手後留供己用。復延續
    上開犯意，於附表編號二所示之時地，以毀壞安全設備之落地窗進入屋內之方式
    ，竊取如附表編號二所示之財物（犯罪時間、犯罪地點、所得財物、被害人及犯
    罪方法均詳如附表所載），得手後將上開物品取回其向戊○○所承租位於新竹縣
    新豐鄉福興村七鄰圓子山一百十六之十號一樓之住處使用。嗣於九十年一月十二
    日八時許，乙○○將上開其所竊得之自小貨車交由不知情之父親邱仁泉（另經臺
    灣新竹地方法院檢察署檢察官為不起訴處分）使用，及為警於乙○○所承租之前
    開住所查獲如附表編號二所示之財物，始循線查悉上情，並扣得前開ＬＩ—九八
    三三號自用小貨車一部、枕頭三個、毯子四件、茶杯一組、瓦斯桶一瓶、床頭音
    響一組、水桶一個、垃圾桶一個、茶壺一個、碗三個、桌墊一個（均已發還）及
    鑰匙一支等物。
二、案經新竹縣警察局橫山分局及竹北分局分別報請臺灣新竹地方法院檢察署檢察官
    偵查起訴。
    理  由
一、訊據被告乙○○固對於上揭自小貨車係其交予父親邱仁泉使用，又枕頭、毯子、
    茶杯、瓦斯桶、床頭音響、水桶、垃圾桶、茶壺、碗及桌墊等物確係在其向證人
    戊○○所承租之前開住處內發現等情供承不諱，惟矢口否認有何竊盜犯行，辯稱
    ：車子是伊以新臺幣七千五百元之價格向位於湖口工業區內的一家車行買的，當
    時對方只有給伊一張報廢單，只是報廢單被洗衣機洗掉了。另外那些物品原本就
    放在伊向戊○○所承租的房子裡面，當時介紹人給伊上開租處的鑰匙，伊開門進
    去看時，這些東西就放在房間裡面，介紹人說房間內的東西都可以用云云。經查
    ，（一）上開車號ＬＩ—九八三三號之自用小貨車車主為丁○○，向由劉國村使
    用，該車係於八十九年九月十五日六時許在劉國村位於桃園縣中壢市○○路○段
    六百二十巷三十號之住處前遭人竊取，失竊後曾向桃園縣警察局中壢分局龍興派
    出所報案，而該車一直到失竊為止均未出售過等情，業據被害人女兒劉雪雲於警
    訊時陳述在卷，並有車輛竊盜、車牌失竊資料個別查詢報表—查詢車輛認可資料
    及贓證物品認領保管收據各一份在卷足稽，且該自用小貨車係於被告父親邱仁泉
    因受被告交代要開至特定地點停放，故而發動該車時為警查獲，而查獲地點即為
    被告當時之住處即新竹縣新豐鄉○○村○○○鄰○○街一百二十一巷六號處前等
    情，業據證人即被告父親邱仁泉於警、偵訊時陳稱甚明，並為被告所不否認，而
    被告雖一再堅稱該自小貨車係其自車行所購得云云，然其於警訊時係供稱：該車
    係於八十九年三月間在新竹縣湖口鄉○○○○道處向以貨櫃屋搭蓋而成的販賣舊
    車之車行買的，當時對方有給其收據，但已不見云云，但上揭車輛係於八十九年
    九月十五日失竊，失竊前並未出賣過等情，業如前述，且經警帶同被告至現場實
    地找尋，發現並無該車行，且被告所指述之處所，卻係信先鋼鐵有限公司在該處
    營業，且已開業二年多等情，亦為警訊筆錄記載甚明，嗣被告於偵訊時及本院審
    理時雖亦供稱：當時車行交給其一張報廢單云云，然其卻又無法提出該報廢單，
    或其他收據、發票等，甚或其他書面證明文件諸如車籍資料等，復亦無法提供該
    車行之名稱、地址等具體證據資料供本院調查以實其說，是其上開所辯，顯係事
    後卸責之詞，自難憑採。（二）又查，本件於八十九年十二月二日為警查獲時，
    上揭枕頭、毯子、茶杯、瓦斯桶、床頭音響、水桶、垃圾桶、茶壺、碗及桌墊等
    物確係自被告向證人戊○○所承租之位於新竹縣新豐鄉福興村七鄰圓子山一百十
    六之十號一樓之住處所起出，而上揭物品均係為居住在隔壁即新竹縣新豐鄉福興
    村七鄰圓子山一百十六之八號處之被害人丙○○所有等情，業據被害人丙○○於
    本院調查時到庭陳稱：其是在報案的前一天回來時才發現東西被竊，落地窗的玻
    璃被破壞，小偷應該是打破玻璃手伸進去將勾子打開進去的，並未破壞門。‧‧
    ‧之後被告的父親過來跟其打招呼，並說他們剛搬過來有空過去他家坐一坐，他
    走回家後，其就跟著過去，一進去一看，好多東西都是其所有的。（問：如何得
    知這些東西是你所有的？）（答：）這些東西都是其日常使用的，再加上有太多
    的東西從花色、品牌、樣式一看就知道是其所有的等語綦詳，且有贓物認領保管
    單一份在卷足按，而被告雖一再供稱：上揭物品均是房東所留給其使用的云云，
    然此已為證人即介紹人甲○○及房東戊○○於偵審時堅決否認，證人甲○○於本
    院調查時並到庭結證稱：當時其是先向戊○○拿鑰匙，帶著被告的父親以及鄰長
    去看房子，當時房子內只有電鍋、冰箱、砧板、床、椅子而已，其他沒有任何家
    具，看了房子以後，被告的父親就說他要租，‧‧‧之後其去收押金時，那時候
    是在門口，有看到房子裡面什麼家具都有了等語，及證人戊○○於本院調查時並
    具結證述：在出租給被告之前的前一個房客是在八月間搬走的，他是一個人住，
    退租時也都把東西搬走了。後來其把家裡的電鍋、冰箱、幾個碗、砧板、兩個床
    、熱水器、椅子搬去放在那裡。之後是甲○○說有人要租房子，隔了幾天，他來
    拿鑰匙，說要帶被告的父親他們去看房子，其稍晚有到那裡，當時房子裡還有放
    著前面所講的那些物品，其也有跟被告的父親說這些東西可以留給他用，他也說
    好。‧‧‧之後多次去租給他們的地方要拿契約書跟押金，被告及他的父親都不
    在，只有他們的一個朋友在，看到現場有很多家具，其還跟那位朋友說，哇！你
    們好多家具，他也說是的等語明確，而證人甲○○及戊○○於被告父親向證人戊○○承租前開房屋前與被告及其父親並不熟識，且被告亦已支付租金及押金等情
    ，為證人戊○○陳稱在卷，是應認渠等與被告並無怨隙，應無挾怨誣攀之理。而
    被害人丙○○係居住在被告向證人戊○○所承租之前揭房屋隔壁，中間有一米寬
    的空地，而丙○○是在案發前之八月二十七日回汐止居住，十二月二日才又回到
    該住處等情，業據證人甲○○及被害人丙○○陳述甚明，而被告父親於承租之時
    ，並未要求出租人即戊○○需提供家具供其使用，亦為證人甲○○及戊○○證述
    明確，衡情身為被害人鄰居之證人戊○○又豈有甘冒竊盜罪之刑事訴追之風險，
    而至被害人處竊取上開家具以供被告父子使用之理？是被告所辯顯為飾卸之詞，
    不足為採。綜合以上，本件事證已臻明確，被告之前開竊盜犯行洵堪認定，應予
    依法論科。
二、按落地窗戶具有防閑之作用，顯為刑法第三百二十一條第一項第二款之其他安全
    設備。核被告乙○○所為，係分別犯如附表所犯法條欄所載之罪。其中如附表編
    號一所示之犯行，公訴人未論被告係犯刑法第三百二十條第一項之竊盜罪，尚有
    未洽，附此敘明。又其先後所為二次竊盜犯行，時間緊接，犯罪基本構成要件相
    同，顯係基於概括犯意而為，為連續犯，應依刑法第五十六條之規定論以情節較
    重之刑法第三百二十一條第一項第二款之加重竊盜罪，並加重其刑。爰審酌被告
    之犯罪動機、以毀壞窗戶之方式進入被害人家中竊盜，危害社會治安及被害人之
    人身安全，以及竊得物品之價值，被害人所受之損害及被告犯後猶飾詞辯解等一
    切情狀，量處如主文所示之刑，以資懲儆。
據上論斷，應依刑事訴訟法第二百九十九條第一項前段，刑法第五十六條、第三百二
十一條第一項第二款，判決如主文。
本案經檢察官吳金棟到庭執行職務。
中      華      民      國      九十一    年      一      月    十八    日
                                臺灣新竹地方法院刑事第二庭
                                    法  官    楊  惠  芬
右正本證明與原本無異。
如不服本判決，應於判決送達後十日內向本院提出上訴狀( 應附繕本 )，上訴於
臺灣高等法院。
                                     書記官    吳  鈺  敏
中      華      民      國      九十一    年      一      月    十八    日
附表：
┌──┬────┬───────┬───────┬───┬────┬──┐
│編號│犯罪時間│犯  罪  地  點│所  得  財  物│被害人│犯罪方法│所犯│
│    │        │              │              │      │        │法條│
├──┼────┼───────┼───────┼───┼────┼──┤
│一  │八十九年│桃園縣中壢市龍│車號ＬＩ—九八│丁○○│以不明方│刑法│
│    │九月十五│岡路三段六二○│三三號自小貨車│劉國利│式竊取  │第三│
│    │日清晨  │巷三十號前處  │一部          │      │        │百二│
│    │        │              │              │      │        │十條│
│    │        │              │              │      │        │第一│
│    │        │              │              │      │        │項  │
├──┼────┼───────┼───────┼───┼────┼──┤
│二  │八十九年│新竹縣新豐鄉福│直立式冷氣機一│丙○○│毀壞安全│刑法│
│    │十一、十│興村七鄰圓子山│臺、ＤＥＮ  Ｓ│      │設備之落│第三│
│    │二月間  │一一六之八號一│—ＴＡＲＴ牌電│      │地窗後進│百二│
│    │        │樓處          │視機一臺（以上│      │入      │十一│
│    │        │              │均未起獲）、枕│      │        │條第│
│    │        │              │頭三個、毯子四│      │        │一項│
│    │        │              │件、茶杯一組、│      │        │第二│
│    │        │              │瓦斯桶一瓶、床│      │        │款  │
│    │        │              │頭音響一組、水│      │        │    │
│    │        │              │桶一個、垃圾桶│      │        │    │
│    │        │              │一個、茶壺一個│      │        │    │
│    │        │              │、碗三個、桌墊│      │        │    │
│    │        │              │一個          │      │        │    │
└──┴────┴───────┴───────┴───┴────┴──┘
附錄本案論罪科刑法條：
刑法第三百二十一條第一項第二款：
犯竊盜罪而有左列情形之一者，處六月以上五年以下有期徒刑：
  二  毀越門扇、牆垣或其他安全設備而犯之者。
